臺灣苗栗地方法院民事簡易判決
111年度苗簡字第334號
原      告  李玲珠  

被      告  黃怡璇  


上列當事人間因違反洗錢防制法等案件，原告提起刑事附帶民事
訴訟，經本院刑事庭裁定移送前來（111年度附民字第20號），
本院於民國111年6月27日言詞辯論終結，判決如下：
　　主  文
被告應給付原告新臺幣370,000元，及自民國111年1月20日起至
清償日止，按年利率5%計算之利息。
本判決得假執行。
　　事實與理由
壹、程序方面：
　　被告經合法通知，未於言詞辯論期日到場，核無民事訴訟法
    第386條各款所列情形，爰依原告之聲請，由其一造辯論而
    為判決。
貳、實體方面：
一、原告起訴主張略以：
（一）被告預見提供金融機構帳戶資料予不詳身分之人使用，可
      能被他人利用以遂行財產上犯罪之目的，並提領匯入之款
      項轉匯至指定帳戶，可能是特定詐欺犯罪之所得，亦可能
      因其提供金融帳戶、提領匯入款項轉匯至指定帳戶之行為
      ，掩飾、隱匿特定犯罪所得之去向而製造金流斷點，竟仍
      基於幫助詐欺取財及幫助洗錢之不確定故意，於民國109
      年12月28日前之某時，在臺北市某捷運站附近，將其向台
      新國際商業銀行申辦之帳戶(帳號00000000000000號，下
      稱台新銀行帳戶)、兆豐國際商業銀行申辦之帳戶(帳號00
      000000000號，下稱兆豐銀行帳戶)存摺、提款卡、印章及
      提款密碼，交付給真實姓名不詳之成年男子。嗣上開詐騙
      份子取得前揭帳戶資料，即共同意圖為自己不法之所有，
      基於詐欺取財及洗錢之犯意聯絡，由真實姓名年籍不詳之
      成年詐騙份子，於109年8月間某日化名「黃登全」，經由
      交友軟體與原告取得聯繫後，再向原告介紹「澳門威尼斯
      人」線上博奕遊戲，原告隨即註冊參與該博奕遊戲，隨後
      再有經由通訊軟體LINE暱稱「jack」之人與原告聯繫，並
      謊稱為中國銀行香港分行外匯經理王富春，佯稱上開博奕
      遊戲不符合臺灣法令，如需轉換款項需要繳納手續費、疏
      通費用及律師費等語。致原告陷於錯誤而分別於109年12
      月31日10時16分許，將新臺幣(下同)185,000元、110年1
      月4日11時41分許，將185,000元匯入被告上開台新銀行帳
      戶，旋遭詐騙份子轉匯至其他帳戶，藉此隱匿犯罪所得之
      去向及所在，原告其後始知受騙。爰依侵權行為之法律關
      係，提起本訴。
（二）並聲明：⑴被告應給付原告370,000元，及自刑事附帶民事
      起訴狀繕本送達被告之翌日起至清償日止，按年利率5%計
      算之利息。⑵原告願供擔保，請准宣告假執行。
二、被告則未於言詞辯論期日到場，亦未提出準備書狀作何聲明
    或陳述。
三、得心證之理由：
（一）原告主張之前揭事實，有本院110年度金訴字第40號刑事
      判決書、原告之警詢筆錄、新光銀行、元大銀行匯款單、
      LINE對話紀錄、被告之台新銀行帳戶交易明細表等為證(
      見本院卷第17至25、臺灣苗栗地方檢察署110年度偵字第7
      238號卷第23至31、53至76、88、103、119頁)。又被告於
      本院刑事庭審理時亦坦承有本件幫助詐欺行為，有審判筆
      錄在卷可按(見本院卷第82頁)。且被告因本件涉犯幫助犯
      洗錢防制法第14條第1項之一般洗錢罪，業經本院刑事庭
      以110年度金訴字第40號刑事判決判處有期徒刑3月在案，
      有該刑事判決書在卷可憑(見本院卷第17至25頁)。再經本
      院依職權調取上開刑事案件卷宗查核屬實。又被告經合法
      通知，於言詞辯論期日不到場，亦未提出準備書狀爭執，
      依民事訴訟法第280條第3項準用同條第1項規定，視同自
      認，堪認原告之主張為真實。
（二）按因故意或過失，不法侵害他人之權利者，負損害賠償責
      任；數人共同不法侵害他人之權利者，連帶負損害賠償責
      任。不能知其中孰為加害人者亦同。造意人及幫助人，視
      為共同行為人，民法第184條第1項前段、第185條分別定
      有明文。又民事上之共同侵權行為與刑事上之共同正犯，
      其構成要件並不完全相同，共同侵權行為人間不以有意思
      聯絡為必要，若行為關連共同，亦足成立共同侵權行為（
      最高法院67年台上字第1737號判例意旨參照）。所謂共同
      侵權行為，係指數人共同不法對於同一之損害，與以條件
      或原因之行為。加害人於共同侵害權利之目的範圍內，各
      自分擔實行行為之一部，而互相利用他人之行為，以達其
      目的者，仍不失為共同侵權行為人，而應對於全部所發生
      之結果，連帶負損害賠償責任（最高法院78年度台上字第
      2479號判決要旨參照）。被告確有前開侵權行為，已如前
      述，則原告依前開規定請求被告賠償370,000元，即屬有
      據，應予准許。
（三）給付無確定期限者，債務人於債權人得請求給付時，經其
      催告而未為給付，自受催告時起，負遲延責任。其經債權
      人起訴而送達訴狀，與催告有同一之效力；遲延之債務，
      以支付金錢為標的者，債權人得請求依法定利率計算之遲
      延利息；應付利息之債務，其利率未經約定，亦無法律可
      據者，週年利率為百分之五，民法第229條第2項、第233 
      條第1項前段、第203條分別定有明文。原告對被告之前揭
      侵權行為損害賠償請求權，係屬給付無確定期限之金錢債
      權。而刑事附帶民事訴訟起訴狀繕本係於111年1月19日送
      達於被告（見附民卷第13頁），依法於該日生送達效力。
      從而，原告併請求被告自111年1月20日起至清償日止，按
      法定利率即週年利率5%計算之利息，未逾前開規定，自屬
      有據，應予准許。
四、從而，原告依侵權行為之法律關係，請求被告給付370,000
    元，及自111年1月20日起至清償日止，按年利率5%計算之利
    息，為有理由，應予准許。又本件係就民事訴訟法第427條
    第1項訴訟適用簡易程序所為被告敗訴之判決，依民事訴訟
    法第389條第1項第3款規定，應依職權宣告假執行。原告聲
    明願供擔保請准宣告假執行，僅係促使本院發動職權，無庸
    為准駁之諭知。
五、本件事證已臻明確，原告其餘攻擊防禦方法及所提證據，經
    審酌後，於判決結果不生影響，爰不一一論駁，附此敘明。
六、法院認附帶民事訴訟確係繁雜，非經長久時日不能終結其審
    判者，得以合議裁定移送該法院之民事庭；其因不足法定人
    數不能合議者，由院長裁定之；前項移送案件，免納裁判費
    ，刑事訴訟法第504條第1項、第2項定有明文。本件係經本
    院刑事庭以111年度附民字第20號裁定移送前來，依上揭法
    律規定，係免納裁判費，且本件並未支付任何訴訟費用，故
    無需宣告訴訟費用之負擔，附此敘明。
據上論結，原告之訴為有理由，依民事訴訟法第385條第1項前段
、第389條第1項第3款，判決如主文。　　　　　　　
中　　華　　民　　國　　111 　年　　7 　　月　　11　　日
                  苗栗簡易庭  法　官　陳秋錦
以上正本係照原本作成。
如對本判決上訴，須於判決送達後20日內向本院提出上訴狀。
中　　華　　民　　國　　111 　年　　7 　　月　　11　　日
                              書記官　張智揚